臺灣高等法院刑事裁定　　　　　　　　100年度毒抗字第269號
抗　告　人
即　被　告　劉宗毅
上列抗告人因違反毒品危害防制條例案件，不服臺灣桃園地方法
院中華民國100年8月10日第一審裁定（100年度毒聲字第629號；
聲請案號：臺灣桃園地方法院檢察署100年度毒偵字第2659號）
，提起抗告，本院裁定如下：
    主  文
抗告駁回。
    理  由
一、原裁定意旨略以：本件抗告人即被告劉宗毅基於施用第二級
    毒品甲基安非他命（下簡稱：甲基安非他命）之犯意，於民
    國100年5月21日18時許，在臺南市中西區「大億麗緻」飯店
    廁所內，施用甲基安非他命一次，嗣於同日23時50分許，駕
    駛車號CQ-3688號自小客貨車，行經桃園縣龍潭鄉國道三號
    高速公路北向72公里300公尺處，為警攔查，經警在其置放
    於駕駛座之背包內，查扣甲基安非他命吸食器1組。上揭犯
    罪事實，業經被告於警詢中坦承不諱，且有臺灣檢驗科技股
    份有限公司濫用藥物檢驗報告及扣案之安非他命吸食器1組
    可稽。爰依毒品危害防制條例第20條第1項及觀察勒戒處分
    執行條例第3條第1項規定，裁定將被告送勒戒處所觀察、勒
    戒等語。
二、抗告意旨略以：被告並無施用毒品之前科，之前亦無施用毒
    品之行為或習慣，原審竟僅因被告一時失慮，誤蹈法網，即
    裁定須入所執行觀察、勒戒，期間長達二月，顯有未合。況
    被告現有正當工作，被告之母因罹患腦內出血性中風，須定
    期入院門診治療、復健，故被告須工作賺錢，以支撐醫療費
    用支出，倘令被告入所執行觀察、勒戒，將失去該份工作，
    被告全家家計將陷入困境云云。
三、經查：
(一)、被告於警詢中自白其確有於上揭時地施用甲基安非他命之事
    實（見100年度毒偵字第2659號卷第7頁），而被告於警詢中
    經警採取之尿液，經送臺灣檢驗科技股份有限公司以酵素免
    疫分析法初步檢驗，並以氣相層析質譜儀法確認檢驗，證實
    呈甲基安非他命陽性反應，亦有國道公路警察局第六警察隊
    移送煙毒麻醉藥品人犯尿液檢體對照表、臺灣檢驗科技股份
    有限公司100年6月7日濫用藥物檢驗報告各1紙在卷可證（見
    同偵查卷第37至39頁）。足證被告確有施用甲基安非他命無
    誤。
(二)、被告抗告理由未爭執其有施用甲基安非他命之事實，僅稱：
    其係初犯不應被送勒戒處所執行觀察勒戒云云。惟按犯施用
    第一級毒品罪或施用第二級毒品罪者，檢察官應聲請法院裁
    定，令被告入勒戒處所觀察、勒戒，其期間不得逾二月，毒
    品危害防制條例第20條第1項定有明文。此即係針對施用第
    一級毒品或第二級毒品之初犯者所設之規定。是只要有施用
    甲基安非他命之犯行，不問其在被查獲前實際施用之次數是
    否僅一次或為多次，亦不問是否成癮，皆有該條項規定之適
    用，並無例外，更與施用者之身分或經濟狀況無關。被告上
    述抗告理由，實有誤會。經核被告抗告無理由，應予駁回。
據上論斷，應依刑事訴訟法第412條，裁定如主文。
中    華    民    國    100    年     9    月    6    日
                  刑事第十三庭   審判長法  官  曾德水
                                       法  官  宋松璟
                                       法  官  王復生
以上正本證明與原本無異。
不得再抗告。
                                       書記官  陳靜雅
中    華    民    國    100    年    9     月    6    日